【裁判字號】    99,訴,334
【裁判日期】    991022
【裁判案由】    恐嚇取財等
【裁判全文】
臺灣花蓮地方法院刑事判決               99年度訴字第334號
公  訴  人  臺灣花蓮地方法檢察署檢察官
被      告  己○○
            丙○○
上列被告二人因恐嚇取財等案件，經檢察官提起公訴（99年度偵
字第1085號），被告二人於準備程序中就被訴事實為有罪之陳述
，經告知簡式審判程序之旨，並聽取當事人之意見後，本院裁定
由受命法官獨任進行簡式審判程序，並判決如下：
    主      文
己○○共同犯傷害罪，累犯，處有期徒刑參月，如易科罰金，以
新臺幣壹仟元折算壹日。又犯傷害罪，累犯，應執行有期徒刑參
月，如易科罰金，以新臺幣壹仟元折算壹日。應執行有期徒刑肆
月，如易科罰金，以新臺幣壹仟元折算壹日。
丙○○共同犯傷害罪，累犯，處有期徒刑參月。又共同犯恐嚇取
財罪，累犯，處有期徒刑柒月。又共同犯毀損他人物品罪，累犯
，處有期徒刑參月。又犯結夥竊盜罪，累犯，處有期徒刑柒月。
應執行有期徒刑壹年陸月。
    事      實
一、己○○於民國88年間因殺人案件，經本院判處有期徒刑10年
    6月，再經臺灣高等法院花蓮分院駁回上訴確定，於88年8月
    27日入監執行，後於93年9月2日假釋出監並執行保護管束，
    甫於98年4月15日假釋期滿執行完畢。丙○○於97 年間因妨
    害自由案件，經臺灣桃園地方法院判處有期徒刑2 月確定，
    甫於98年3月24日易科罰金執行完畢。
二、戊○○（另經本院通緝中）、庚○○（另經本院通緝中）、
    己○○、丙○○於99年1月2 日凌晨2時許，在花蓮縣吉安鄉
    ○○村○○路5 段與南華二街口之「瑪啦上卡拉OK店」飲酒
    作樂，席間隔桌之丁○誤以為庚○○係相識友人之小弟，便
    加以詢問，卻導致庚○○心生不悅，後於同日凌晨3 時30分
    許丁○欲離開「瑪啦上卡拉OK店」時，庚○○即向戊○○、
    己○○、丙○○等人稱要毆打丁○，遂基於傷害他人身體之
    犯意，尾隨丁○至店門外，舉腳踢向丁○之腹部，丁○旋揮
    手擊中庚○○之頭部，庚○○因而倒地不起，此時戊○○、
    己○○、丙○○見狀即基於共同傷害他人身體之犯意聯絡，
    由戊○○持安全帽、空酒瓶；己○○、丙○○以徒手方式毆
    打丁○，致丁○受有左側外耳撕裂傷約2 公分、左側枕部頭
    皮撕裂傷約2公分等傷害。
三、丁○遭毆打後，乃逃跑離開現場，戊○○、丙○○此時騎乘
    機車自後追及，渠等二人即共同基於意圖為自己不法所有之
    犯意聯絡，由戊○○作勢欲再毆打丁○，並恐嚇稱：身上有
    沒有錢等語，丁○因恐再遭渠等毆打，心生畏懼乃將身上新
    臺幣（下同）2,000元交予戊○○。
四、嗣戊○○、丙○○騎乘機車返回「瑪啦上卡拉OK店」，適該
    小吃店負責人乙○○之弟甲○○持鐵棍出來欲幫丁○解圍，
    見戊○○前來，甲○○即以手中鐵棒向戊○○揮擊未著，戊○○趁機奪走甲○○手中鐵棒後，即基於傷害他人身體之犯
    意，持該鐵棒毆擊甲○○頭部，甲○○因而頭部流血倒地，
    待甲○○清醒後，遂逃進該小吃店內躲避，然因懼怕流血過
    多有致死之虞，乃向外逃離該小吃店，己○○見甲○○逃出
    ，另基於傷害他人身體之犯意，自後追趕徒手毆打。甲○○
    因遭戊○○、己○○二人毆打，受有頭部外傷合併腦出血及
    頭部撕裂傷等傷害。
五、後戊○○因其所攜帶之包包放在該小吃店內，乃與庚○○、
    丙○○進入該小吃店內取回包包時，另共同基於毀損他人之
    物之犯意聯絡，動手搗毀該小吃店之音響擴大器、光碟主機
    、手動鐵捲門、大門玻璃、玻璃杯、玻璃窗等物，致令不堪
    使用，足生損害於乙○○。
六、戊○○、庚○○、丙○○三人於搗毀上開物品後，另共同基
    於意圖為自己不法所有之犯意聯絡，由戊○○動手竊取抽屜
    內硬幣約500元，並竊取架上洋酒3瓶，將之交予丙○○，丙○○再將上開所竊物品交給庚○○，庚○○即將所竊洋酒置
    放在機車置物箱後離去。
七、案經丁○、甲○○、乙○○訴由花蓮縣警察局吉安分局報請
    臺灣花蓮地方法院檢察署檢察官偵查起訴。
    理      由
一、訊據被告己○○、丙○○坦承上情不諱，核與同案被告戊○○、庚○○於警詢、偵查中所供述之情節相符，復經證人丁○、甲○○、乙○○、簡鈺元於警詢及偵查中證述綦詳，並
    有現場圖、照片、慈濟醫院診斷證明書附卷可稽，足認被告
    二人之自白與事實相符，應堪信為真實。是本件事證已臻明
    確，被告犯行洵堪認定，自應依法論科。
二、核被告己○○就前揭犯罪事實二、四所為，係犯刑法第 277
    條第1 項之傷害罪。被告己○○就犯罪事實二之傷害犯行，
    與被告戊○○、丙○○間，有犯意聯絡與行為分擔，為共同
    正犯。被告己○○先後所犯上開各罪，犯意各別，行為互殊
    ，應分論併罰。被告己○○有前揭事實欄所示之犯罪科刑紀
    錄，業經執行完畢，有臺灣高等法院被告前案紀錄表在卷可
    憑，被告受有期徒刑執行完畢後，5 年以內故意再犯本件有
    期徒刑以上之罪二罪，均為累犯，應各依刑法第47 條第1項
    規定加重其刑。爰審酌被告己○○犯罪之動機、目的、手段
    所生之危害及犯後態度等一切情狀，各量處如主文所示之刑
    並諭知易科罰金之折算標準，並定其應執行之刑與諭知易科
    罰金之折算標準。
三、核被告丙○○就前揭犯罪事實二所為，係犯刑法第277條第1
    項之傷害罪；就犯罪事實三所為，係犯刑法第346條第1項之
    恐嚇取財罪；就犯罪事實五所為，係犯刑法第354 條之毀損
    罪；就犯罪事實六所為，係犯刑法第321條第1項第4 款之加
    重竊盜罪。被告丙○○就犯罪事實二之傷害犯行，與被告戊○○、己○○間，有犯意聯絡與行為分擔；就犯罪事實三之
    恐嚇取財犯行，與被告戊○○間有犯意聯絡及行為分擔；就
    犯罪事實五之毀損犯行，與被告戊○○、庚○○間有犯意聯
    絡及行為分擔；就犯罪事實六之加重竊盜罪，與被告戊○○
    、庚○○間有犯意聯絡及行為分擔，均為共同正犯。被告丙○○先後所犯上開各罪，犯意各別，行為互殊，應分論併罰
    。被告丙○○有前揭事實欄所示之犯罪科刑紀錄，業經執行
    完畢，有臺灣高等法院被告前案紀錄表在卷可憑，被告受有
    期徒刑執行完畢後，5 年以內故意再犯本件有期徒刑以上之
    罪四罪，均為累犯，應各依刑法第47條第1 項規定加重其刑
    。爰審酌被告丙○○犯罪之動機、目的、手段所生之危害及
    犯後態度等一切情狀，各量處如主文所示之刑，並定其應執
    行之刑。
據上論結，應依刑事訴訟法第273條之1第1項、第299 條第1項前
段，刑法第28條、第277條第1項、第346條第1項、第354條、第3
21條第1項第4款、第47條第1項、第41條第1項前段、第51 條第5
款，刑法施行法第1條之1第1項、第2項前段，判決如主文。
本案經檢察官陳玫琪到庭執行職務。
中    華    民    國    99    年    10    月    22    日
                  刑事第一庭    法  官  劉柏駿
以上正本證明與原本無異。
如不服本判決應於收受送達後10日內向本院提出上訴書狀，並應
敘述具體理由。其未敘述上訴理由者，應於上訴期間屆滿後20日
內向本院補提理由書(均須按他造當事人之人數附繕本)「切勿逕
送上級法院」。告訴人或被害人如對於本判決不服者，應具備理
由請求檢察官上訴，其上訴期間之計算係以檢察官收受判決正本
之日期為準。
中    華    民    國    99    年    10    月    22    日
                            書記官
附錄本案論罪科刑法條全文
中華民國刑法第277條
（普通傷害罪）
傷害人之身體或健康者，處3年以下有期徒刑、拘役或1千元以下
罰金。
犯前項之罪因而致人於死者，處無期徒刑或7 年以上有期徒刑；
致重傷者，處3年以上10年以下有期徒刑。
中華民國刑法第346條
（恐嚇取財得利罪）
意圖為自己或第三人不法之所有，以恐嚇使人將本人或第三人之
物交付者，處6月以上5 年以下有期徒刑，得併科1千元以下罰金
。
以前項方法得財產上不法之利益，或使第三人得之者，亦同。
前二項之未遂犯罰之。
中華民國刑法第354條
（毀損器物罪）
毀棄、損壞前二條以外之他人之物或致令不堪用，足以生損害於
公眾或他人者，處2年以下有期徒刑、拘役或5百元以下罰金。
中華民國刑法第321條
（加重竊盜罪）
犯竊盜罪而有左列情形之一者，處6月以上、5年以下有期徒刑：
一、於夜間侵入住宅或有人居住之建築物、船艦或隱匿其內而犯
    之者。
二、毀越門扇、牆垣或其他安全設備而犯之者。
三、攜帶兇器而犯之者。
四、結夥三人以上而犯之者。
五、乘火災、水災或其他災害之際而犯之者。
六、在車站或埠頭而犯之者。
前項之未遂犯罰之。

司法院資訊處製作；財團法人民間司法改革基金會備份。
